【裁判字號】    96,訴,3876
【裁判日期】    970111
【裁判案由】    毒品危害防制條例
【裁判全文】
臺灣板橋地方法院刑事判決              96年度訴字第3876號
公  訴  人  臺灣板橋地方法院檢察署檢察官
被      告  甲○○
上列被告因違反毒品危害防制條例案件，經檢察官提起公訴（96
年度毒偵字第6643號），因被告於本院準備程序中為有罪之陳述
，本院告知被告簡式審判程序之旨，並聽取當事人之意見後，經
合議庭裁定由受命法官進行簡式審判程序，判決如下：
    主  文
甲○○施用第一級毒品，處有期徒刑陸月，如易科罰金，以新臺
幣壹仟元折算壹日。扣案之海洛因壹包之外包裝沒收，其內之第
一級毒品海洛因（驗餘毛重零點參玖公克）沒收銷燬，扣案注射
針筒壹支沒收。
    事  實
一、甲○○前因施用毒品案件，經本院以九十一年度毒聲字第三
    四七七號裁定送觀察、勒戒後，因認無繼續施用毒品傾向，
    於民國九十一年十一月八日釋放出所，並由臺灣板橋地方法
    院檢察署檢察官於九十一年十一月十三日以九十一年度毒偵
    字第三七三六號為不起訴處分確定。詎其猶不知悔改，於上
    開觀察、勒戒執行完畢釋放出所後之五年內，竟又基於施用
    第一級毒品海洛因之犯意，於九十六年八月二十八日上午七
    時許在臺北縣樹林市某公園之公共廁所內（起訴書載為九十
    六年八月二十九日凌晨八時三十五分許為警採集尿液前回溯
    二十六小時內之某時〔應扣除為警查獲至採尿之無法施用時
    間〕，在臺灣地區某處），以將海洛因用水稀釋後，以注射
    針筒汲取摻入香菸內點燃吸食之方式，施用第一級毒品海洛
    因一次。嗣於同日下午六時二十分許在臺北縣板橋市○○街
    三四巷口旁「新板城」工地為警查獲，並扣得海洛因一包（
    驗餘毛重零點三九公克，起訴書誤載為驗餘淨重零點一九公
    克）、注射針筒一支，復經採集其尿液送驗而查獲上情。
二、案經臺北縣政府警察局海山分局報告臺灣板橋地方法院檢察
    署檢察官偵查起訴。因甲○○於本院準備程序中為有罪之陳
    述，經本院合議庭裁定以簡式審判程序審理。
    理  由
一、訊據被告甲○○對於前揭犯罪事實均坦承不諱，經查：
（一）被告經警採尿送台灣檢驗科技股份有限公司以酵素免疫分
      析法篩檢、氣相層析質譜儀分析法確認，檢驗結果認該尿
      液呈嗎啡陽性反應，此有該公司九十六年九月十三日濫用
      藥物尿液檢驗報告、姓名及尿液代碼對照表各一份附卷可
      稽（見偵查卷第五十四頁、第三十一頁）。且海洛因施用
      入人體後水解還原成嗎啡，再循嗎啡之代謝方式排出體外
      ，業據行政院衛生署藥物食品檢驗局以七三藥檢壹字第○
      三○二二一號函說明綦詳，且尿液中能否驗出嗎啡陽性反
      應，與其投與量、投與途徑、採尿時間、個人體質及檢測
      方法之靈敏度有關，國外曾有文獻報導注射六毫克之海洛
      因鹽酸鹽，其代謝物嗎啡之平均可檢出時限約為二十六小
      時，亦經行政院衛生署藥物食品檢驗局於八十一年九月八
      日以（八一）藥檢壹字第八一一四八八五號函釋明在案。
      前揭尿液檢驗報告載明係以GC /MS（即氣相層析質譜儀分
      析法）方法作為確認檢驗之方式，而該方法之原理係檢品
      經氣化後，通過層析管分離純化，再將純化後之成分循序
      送入質譜儀做個別鑑定。因質譜儀所測定之圖譜，在化學
      上被公認具有指紋特性，故可據以完全判定該檢品係為何
      種化合物。是以氣相層析質譜儀（GC/MS） 作藥物及其代
      謝產物之定性及定量分析，幾乎不會有偽陽性反應產生，
      此經台北榮民總醫院於八十三年四月七日以八三北總內字
      第三○五九號函釋明在案。準此被告應有在前揭時間施用
      第一級毒品海洛因之行為甚明。
（二）扣案之第一級毒品海洛因一包送驗結果，確係第一級毒品
      海洛因（驗餘毛重零點三九公克），此有台灣檢驗科技股
      份有限公司九十六年十月十一日報告編號CH/ 二○○七/A
      ○一四五號濫用藥物檢驗報告一紙附卷可憑（見偵查卷第
      五十三頁），應認上開扣案毒品確係海洛因無誤。
（三）被告前因施用毒品案件，經本院以九十一年度毒聲字第三
      四七七號裁定送觀察、勒戒後，因認無繼續施用毒品傾向
      ，於九十一年十一月八日釋放出所，並由臺灣板橋地方法
      院檢察署檢察官於九十一年十一月十三日以九十一年度毒
      偵字第三七三六號為不起訴處分確定，有臺灣高等法院被
      告前案紀錄表及上開不起訴處分書各一份附卷可憑，復於
      前揭強制戒治執行完畢釋放後五年內，再犯本件施用第一
      級毒品海洛因之事實，堪以認定。
（四）綜上卷附之各項文書、扣案證物等補強證據已足資擔保被
      告於本院調查、審理中所為之上開任意性自白之真實性，
      依刑事訴訟法第一百五十六條第一項、第二項之規定，自
      得據被告前開任意性自白及各該補強證據相互利用，認本
      件事證明確，被告犯行洵堪認定，應予依法論科。
二、按海洛因屬於毒品危害防制條例第二條第二項第一款所規定
    之第一級毒品，核被告施用海洛因之行為，係犯毒品危害防
    制條例第十條第一項之施用第一級毒品罪。其持有毒品海洛
    因之低度行為，應為前揭施用毒品之高度行為所吸收，不另
    論罪。本院審酌被告施用毒品，足以戕害其身心，滋生其他
    犯罪，惡化治安，嚴重損及公益，且被告前曾犯施用毒品罪
    ，業經觀察、勒戒執行完畢釋放，仍未戒斷其施用毒品之惡
    習，竟再為本件施用毒品犯行，顯見其不思悔改，而其施用
    毒品行為於本質上係屬自我戕害行為，反社會性之程度應屬
    較低，兼衡其素行、犯後坦承犯行態度尚稱良好等一切情狀
    ，量處如主文所示之刑，並諭知易科罰金之折算標準，以資
    懲儆。
三、扣案海洛因一包其內之海洛因（驗餘毛重零點三九公克）屬
    第一級毒品，且係本件查獲之毒品，不問屬於犯人與否，爰
    依毒品危害防制條例第十八條第一項前段規定，均併予宣告
    沒收銷燬之（惟鑑驗耗罄之毒品既已滅失，自毋庸宣告沒收
    銷燬），又其外包裝係用於包裹毒品海洛因，防其裸露、潮
    濕，便於攜帶施用；另扣案注射針筒係被告汲取施用海洛因
    所用之物，且均為被告所有，此據被告於本院審理時供明在
    卷，爰依刑法第三十八條第一項第二款規定，併予宣告沒收
    。至扣案破壞剪一支，與本件被告施用第一級毒品犯行無涉
    ，且屬另案重要證物，爰不於本案宣告沒收，併此敘明。
據上論斷，應依刑事訴訟法第二百七十三條之一第一項、第二百
九十九條第一項前段，毒品危害防制條例第十條第一項、第二十
三條第二項、第十八條第一項前段，刑法第十一條前段、第四十
一條第一項前段、第三十八條第一項第二款，判決如主文。
本案經檢察官沈謝岳龍到庭執行職務。
中    華    民    國    97    年    1     月    11    日
                刑事第十五庭    法  官  劉  安  榕
以上正本證明與原本無異
如不服本判決應於送達後10日內向本院提出上訴狀
                                書記官  石  于  倩
中    華    民    國    97    年    1     月    21    日
附錄本案論罪科刑法條全文：
毒品危害防制條例第10條
施用第一級毒品者，處六月以上五年以下有期徒刑。
施用第二級毒品者，處三年以下有期徒刑。


司法院資訊處製作；財團法人民間司法改革基金會備份。
